臺灣板橋地方法院交通事件裁定　　　　 94年度交聲字第108號
原處分機關　交通部公路總局臺北區監理所板橋監理站
異　議　人
即受處分人　乙○○
上列受處分人因違反道路交通管理處罰條例事件，對於交通部公
路總局臺北區監理所板橋監理站中華民國93年1月18日所為之處
分（原處分案號：板監違字第裁41-C00000000號）、93年1月24
日所為之處分（原處分案號：板監違字第裁41-C00000000號），
聲明異議，本院裁定如下：
    主  文
異議駁回。
    理　由
一、按道路交通管理處罰條例所稱之之汽車，包括機器腳踏車，
    道路交通管理處罰條例第3 條第8 款定有明文。次按汽車駕
    駛人，未領有駕駛執照駕車者，處新臺幣（下同）六千元以
    上一萬二千元以下罰鍰，並當場禁止其駕駛及扣留其車輛牌
    照，道路交通管理處罰條例第21條第1項第1款已有明定。又
    按汽車駕駛人飲用酒類或其他類似物後其吐氣所含酒精濃度
    超過每公升0.25毫克者，不得駕車，道路交通安全規則第11
    4 條第2 款規定甚明；且汽車駕駛人，駕駛汽車經測試檢定
    有酒精濃度超過規定標準者，處新臺幣一萬五千元以上六萬
    元以下罰鍰，並當場禁止其駕駛及吊扣其駕駛執照一年，道
    路交通管理處罰條例第35條第1 項第1 款亦定有明文。
二、本件異議人即受處分人乙○○於民國93年12月9 日晚上11時
    45分許，酒後駕駛車牌號碼SE3-497 號輕型機車，在臺北縣
    中和市○○路○段與橋安街交岔路口處，經警攔查發現未領
    有駕照騎乘機車，並經警測試檢定其呼氣所含酒精濃度值達
    每公升0.50毫克，為臺北縣政府警察局中和分局中和派出所
    警員甲○○以受處分人騎乘機車有違反道路交通管理處罰條
    例第21條第1 項第1 款、第35條第1 項第1 款規定之行為當
    場製單舉發，惟受處分人拒絕簽收該舉發通知單，並經製單
    舉發警員在舉發通知單上記明「拒簽收」字樣，依違反道路
    交通管理事件統一裁罰基準及處理細則第11條第1 項第1 款
    規定視為已收受，嗣受處分人於舉發通知單上所載之應到案
    日期前向原處分機關提出申訴，經原處分機關函請舉發單位
    調查結果，仍認受處分人有前開違規行為，原處分機關乃依
    道路交通管理處罰條例第21條第1 項第1 款、第35條第1 項
    第1 款及違反道路交通管理事件統一裁罰基準表之規定，於
    94年1 月18日及94年1 月24日分別裁處受處分人罰鍰六千元
    、三萬元。
三、訊據受處分人乙○○固坦承未領有駕駛執照之事實，惟矢口
    否認於上揭時、地有未領有駕駛執照並飲用酒類後騎乘機車
    之行為，辯稱：伊當時是由友人騎乘伊所有之機車載伊去唱
    歌，該友人就先回去了，故伊又約了另一位友人來載伊回家
    ，伊並未騎乘機車，也不知警員是從哪裡來的，就直接要對
    伊實施酒測云云。然查，受處分人於前揭時地未領有駕駛執
    照且飲用酒類後騎乘機車之違規事實，業據證人即目睹受處
    分人騎乘機車違規行駛之警員甲○○於本院94年2 月16日調
    查時，以具結擔保其供述之真實性，並在負擔偽證罪之處罰
    心理下證稱：伊於93年12月9 日晚上11時45分許，在臺北縣
    中和市○○路○ 段執行臨檢勤務，發現受處分人在距離臨檢
    站30公尺處忽然將機車停下來，伊等員警察覺有異，便上前
    稽查證件，受處分人表示領有駕照但沒有攜帶，經伊等查詢
    公路監理資料，查知受處分人根本未領有駕駛執照，且發現
    其身上有酒味，經對其實施酒精測試結果，其呼氣所含酒精
    濃度值達每公升0.50毫克，所以製單舉發受處分人二項違規
    ，而且攔檢當時，只有受處分人一人，也有戴安全帽等語。
    按證人甲○○乃為原處分機關所認定受處分有前開違規行為
    之原證人，其並到庭在本院法官面前以言詞供述本件訴訟上
    之待證事實–即受處分人有前開違規事實，本院由其上述證
    述已得有受處分人確有上開違規行為之心證，且於本件卷存
    證據資料內並無任何積極證據足以證明證人甲○○上開證詞
    係屬虛偽，亦無足以令人顯信甲○○之證述為不可採之品性
    證據或前科證據存在，本院自不得僅以證人係本件開單舉發
    之員警而全盤抹煞其在訴訟上所具有之原證人資格，而受處
    分人復無舉出或聲請本院調查任何對其有利之證據，以使本
    院對證人所供述受處分人違規之事實產生任何合理之懷疑。
    再者，受處分人前於93年12月20日到案申訴時及94年1 月19
    日具狀提出聲明異議時均陳稱：伊與友人於93年12月9 日晚
    上在臺北縣中和市○○路○ 段卡拉OK店，因有喝點啤酒，不
    敢騎車回中和市○○路的家，便約另一名友人於12時左右至
    中山路2 段「現代汽車」門口來載伊返家云云，有交通違規
    案件陳述書、聲明異議狀各一件附卷可參，未見受處分人對
    其如何騎乘機車赴約之情事有所說明，迄至本院調查時始另
    以係請不同之友人以其自己所有之機車載送往返云云置辯，
    衡諸受處分人之住處及其為警攔查處所，均在臺北縣中和市
    境內，距離非遠，被告所使用之交通工具為輕型機車，亦屬
    尋常，如此大費週章聯絡友人為其駕駛而附載其往返，顯與
    常情相違，並不可信，更無從逕為有利被告事實之認定。從
    而本件異議人雖以前開情詞為辯，尚難認為可採，本件事證
    明確，受處分人確有上述等違規行為均堪認定。
四、綜上所述，受處分人確有於上開時、地，因未領有駕駛執照
    駕車及酒後騎乘機車，經警測試檢定其吐氣中所含酒精濃度
    已逾每公升0.50毫克之違規行為，從而原處分機關依前揭道
    路交通管理處罰條例第21條第1 項第1 款、第35條第1 項第
    1 款及違反道路交通管理事件統一裁罰基準表之規定，分別
    裁處受處分人罰鍰六千元、三萬元（受處分人因未領有駕駛
    執照，故無從吊扣），核無違誤，本件受處分人之異議為無
    理由，自應將其異議駁回。
據上論斷，應依道路交通案件處理辦法第19條，裁定如主文。
中　　華　　民　　國　　94　　年　　4 　　月　　22　　日
                          交通法庭  法　官  張江澤
以上正本證明與原本無異。
如不服本裁定應於送達後5日內向本院提出抗告狀。
                                    書記官  林怡秀
中　　華　　民　　國　　94　　年　　4 　　月　　22　　日
